【裁判字號】    95,抗,899
【裁判日期】    950927
【裁判案由】    假處分
【裁判全文】
臺灣高等法院民事裁定                   95年度抗字第899號
抗  告  人  新盛資產管理股份有限公司
                        樓
法定代理人  甲○○
訴訟代理人  林元祥律師
上列抗告人因與相對人乙○間假處分事件，對於民國95年6月9日
臺灣臺北地方法院95年度裁全字第3484號所為裁定，提起抗告，
本院裁定如下：
    主  文
抗告駁回
抗告訴訟費用由抗告人負擔。
    理  由
一、本件抗告意旨略以：按假處分為保全強制執行方法之一種，
    苟合於假處分之要件，並經債權人敘明假處分之原因存在，
    法院即得為假處分之裁判，至債權人起訴主張之實體上理由
    是否正當，乃屬本案問題，非假處分裁判中所能解決（最高
    法院89年台抗字第31號裁定意旨參照）。本件抗告人顯已依
    法敘明聲請假處分之原因存在，原法院竟以「秀岡山莊」社
    區住戶日常生活廢污水處理有受干擾之虞，且無必要為由，
    駁回抗告人此部份之聲請，顯非適法，求為廢棄原裁定云云
    。
二、按債權人就金錢請求以外之請求，欲保全強制執行者，得聲
    請假處分；又假處分，非因請求標的之現狀變更，有日後不
    能執行、或甚難執行之餘者，不得為之（民事訴訟法第532
    條規定參照）。是故，准予假處分之要件，厥為（一）有金
    錢請求以外之爭執存在；（二）有命為假處分之必要性。而
    所謂有命為假處分之必要性，亦即有日後不能執行或甚難執
    行之急迫性者，屬不確定法律概念，有賴利益衡量予以判定
    ，應由法院視個案情節及債權人之釋明加以判斷。債權人之
    釋明如有不足，而陳明願供擔保或法院認為適當者，得定相
    當之數額，命供擔保後為假處分（同法第533條準用第526
    條第2項規定參照）。倘債權人之釋明不足，復未陳明願供
    擔保或法院認為不適當者，則應駁回債權人之請求，要無准
    予假處分之餘地。
三、本件抗告人雖主張座落臺北縣新店市○○○街94號建物（下
    稱系爭建物）原登記為第三人秀岡開發事業股份有限公司（
    下稱秀岡公司）所有，作為該公司開發新店市秀岡山莊處理
    社區污水排放之用，而經主管機關同意後興建。詎抗告人依
    法受讓訴外人慶豐商業銀行對秀岡公司之債權並擬為強制執
    行後，秀岡公司竟將該建物登記予相對人所有，為免相對人
    以出具同意書方式，濫予第三人有償或無償使用系爭建物之
    污水處理設施，致影響日後抗告人開發秀岡山莊，爰聲請禁
    止相對人以任意方式有償或無償同意第三人使用系爭建物內
    之設施等情。惟查：命為假處分之裁判法院固僅得就本案訴
    訟爭執之法律關係為形式審查，實體上之理由是否正當，應
    待本案訴訟認定。然就本件之爭執形式觀之，系爭建物業經
    原法院准抗告人供擔保金新台幣（下同）4,100,000元後，
    為禁止相對人移轉、抵押、出租及其他處分行為之假處分，
    故相對人已不得再就該建物為移轉、抵押、出租及其他處分
    之行為，若再禁止相對人以任何方式 (包括出具同意書之方
    式)有償或無償同意第三人利用或使用該建物內之污水處理
    設施，則「秀岡山莊」社區住戶之日常生活廢污水處理有受
    干擾之虞，且無必要。況抗告人既未釋明相對人除移轉、抵
    押、出租及其他處分系爭建物之行為外，更得以何種方式致
    有妨礙抗告人關於秀岡山莊之開發計畫之急迫性，且該部分
    假處分之聲請如何具有必要性，亦未妥為釋明，復未陳明願
    供擔保准予假處分，且本件亦無足認為命假處分為適當之情
    形，則揆諸前開說明，原法院駁回抗告人該部分之請求，並
    無違誤。抗告意旨僅以其業已釋明有假處分之原因等語，指
    摘原裁定該部分不當，求為廢棄，為無理由，應予駁回。
四、據上論結，本件抗告為無理由，爰裁定如主文。
中    華    民    國    95    年    9     月    27    日
                    民事第十四庭
                        審判長法  官  許正順
                              法  官  張  蘭
                              法  官  魏麗娟
正本係照原本作成。
本裁定除以適用法規顯有錯誤為理由，並經本院許可外，不得再
抗告。如提起再抗告，應於收受後10日內委任律師為訴訟代理人
向本院提出再抗告狀。並繳納再抗告費新台幣1,000元。
中    華    民    國    95    年    9     月    29    日
                              書記官  曾瓊安


司法院資訊處製作；財團法人民間司法改革基金會備份。
